【裁判字號】    96,訴,3161
【裁判日期】    981231
【裁判案由】    分割共有物
【裁判全文】
臺灣臺中地方法院民事判決  96年度訴字第3161號
原      告  丑○○
訴訟代理人  林春祥律師
被      告  未○○
            午○○
被      告  子○○
            庚○○
            辰○○
            卯○○
兼前四人共同
訴訟代理人  己○○
            丁○○
            甲○○
兼前九人共同
訴訟代理人  乙○○
被      告  戊○○
            申○○
            酉○○
            巳○○
被      告  辛○○
            壬○○
            寅○○○
前列三人共同
訴訟代理人  癸○○
前列三人共同
訴訟代理人  陳慧芬律師
複代理人    戌○○
            亥○○
受告知訴訟  國泰人壽保險股份有限公司
人
法定代理人  天○○
訴訟代理人  地○○
當事人間分割共有物事件，本院於98年12月25日言詞辯論終結，
判決如下：
    主    文
兩造共有坐落台中縣大肚鄉○○段社腳小段第156、157、158地
號土地准予合併分割。(1)附圖一編號Ａ、Ｃ、Ｇ所示部分土地分
歸被告丙○○、乙○○、甲○○、丁○○共同取得，應有部分如
附表二所示。(2)附圖一編號Ｄ部分歸原告取得。(3)附圖一編號Ｅ
、Ｉ部分土地分歸被告子○○、庚○○、辰○○、卯○○、己○○共同取得，應有部分如附表二所示。(4)附圖一編號Ｆ、Ｈ部分
土地分歸辛○○、壬○○、寅○○○共同取得，應有部分如附表
二所示。(5)附圖一編號Ｂ部分土地分歸被告未○○、午○○、申
○○、酉○○、巳○○、戊○○共同取得，應有部分如附表二所
示。(6)附圖一編號Ｊ部分土地由兩造共有，各共有人應有部分如
附表三所示。(7)附圖一編號Ｋ部分土地由兩造共有，各共有人應
有部分如附表三所示。
訴訟費用新台幣貳萬捌仟柒佰貳拾元由兩造按附表三所示負擔。
    事實及理由
甲、程序方面
一、本件被告申○○、酉○○、巳○○、戊○○均未於最後言詞
    辯論期日到場，核無民事訴訟法第386條各款所列情形，爰
    依原告之聲請，由其一造辯論而為判決。
乙、實體方面
壹、原告主張：
一、緣坐落台中縣大肚鄉○○段社腳小段156地號、157地號及同
    段158地號三筆土地(下稱系爭三筆土地)為兩造所共有，兩
    造應有部分如附表一所示。系爭土地並無法律限制其不得分
    割，亦無因物之使用目的不能分割或訂有不能分割期限之情
    事，兩造無從達成分割之協議，為期早日達成分割共有物，
    以促進土地利用經濟效益，爰依民法第823條規定提起本訴
    。
二、分割方法：如附圖三所示編號(1)、(2)、(3)、(4)部分土地上建
    有房屋，分割後不拆除房屋，且各面臨馬路，而編號(5)部分
    土地分割後與被告未○○等所有同段第136地號(應為156-1
    地號)土地相連，亦可通行136地號土地至道路，對兩造而言
    ，應為適當公平之分割方法。
三、並聲明：兩造共有系爭三筆土地准予合併分割。如附圖一所
    示A、C、G部分歸被告丙○○、乙○○、甲○○、丁○○共
    同取得，應有部分丙○○1186/1911、乙○○及甲○○各
    328/1911。D部分歸原告取得。E、I部分歸被告子○○、庚○○、辰○○、卯○○、己○○共同取得，應有部分各1/5
    。F、H部分歸辛○○、壬○○、寅○○○共同取得，應有部
    分各1/3。B部分歸被告未○○、午○○、申○○、酉○○、
    巳○○、戊○○共同取得，應有部分依序分別為6/15、3/15
    、1/15、1/15、1/15、3/15。J、K部分按兩造應有部分維持
    共有。
貳、被告方面：
一、本件被告酉○○、巳○○經合法通知無正當理由未到庭，亦
    未提出書狀作何聲明或陳述。
二、被告未○○、午○○、子○○、庚○○、辰○○、卯○○、
    己○○、丙○○、丁○○、甲○○則以：同意合併分割，同
    意原告提出之分割方案，被告未○○、午○○取得如附圖一
    編號B部分，與兩造共有156-1地號土地相鄰再經由未○○、
    午○○共有同地段第136地號土地上房屋相連，可通行136地
    號土地至附近道路等語。並聲明：同意分割，分割方法同原
    告。
三、被告申○○、戊○○未於言詞辯論終結期日到庭，茲據其前
    於本院所為陳述記載如下：同意合併分割，同意原告之分割
    方案，被告願與酉○○、巳○○維持分別共有等語。並聲明
    ：同意分割，分割方法同原
    告。
四、被告辛○○、壬○○、寅○○○則以：
(一)按共有物如為不同地號之數筆土地，而其共有人並非完全相
    同者，共有關係既分別存在於該數筆土地之上，法院為裁判
    分割時，自不能予以合併分割。分割共有物之訴，係就有共
    有關係之共有物，以消滅共有關係為目的，予以分割，使共
    有人就共有物之一部分單獨取得所有權之形成訴訟。兩筆土
    地之共有人及應有部分若非全部相同者，除經共有人全體同
    意外，法院不裁能任意予以合併分割。是數筆共有之土地得
    予合併分割者，必以該數筆共有土地之共有人及其應有
    部分均相同。且得全體共有人之同意為必要。查座落於台
    中縣大肚鄉○○段社腳小段第156、157、158地號之土地(下
    稱系爭三筆土地)，除其共有人不相同外，共有人之應有部
    分亦不相同，且被告辛○○、壬○○、寅○○○就原告所提
    出之合併分割及分割方案(附圖一第1案)亦不同意，依上說
    明，系爭土地自不得合併分割，是原告起訴請求就系爭三筆
    土地為合併分割，要無所據。
(二)被告就原告之分割方案即附圖一第1案中，除被告子○○、
    庚○○、辰○○、卯○○、己○○、辛○○、壬○○、寅○○○分得部分外，其餘共有人分得部分無意見，惟被告子○○、庚○○、辰○○、卯○○、己○○等5人，辛○○、壬○○、寅○○○等3人分得部分，未符分割公平原則，因原
    告主張第1案中被告辛○○3人分得部分，有面臨通路云云，
    惟依原告所指之通路應指附圖一編號K部分之土地，惟依地
    籍圖謄本所示，該部分土地恐為國有未登錄土地，依法是否
    得以供通行之用尚有疑問?則被告辛○○等三人分得第1案中
    編號F、H部分即無面臨道路，造成被告無法對外聯繫。又原
    告所定之分割方案，其第1案中有關F+H或E+I部分之分割方
    案固較方正，似較利於建築，然該部分分得之共有人均已建
    築新式RC造樓房，改建機會極小，應無須特別考量建築之問
    題。又依原告之方案，於所有共有人中，「僅有」被告賴以
    維生之水泥磚造家庭工廠需拆除，對於被告相當不公平，且
    被告分得之部分亦無法面臨現有道路，實影響被告權益甚巨
    ，並非如原告所述其方案均無庸拆遷。
(三)觀被告提出如附圖一之分割方案第2案或第3案，被告所分得
    之部分，包含附圖二編號157-2A之RC樓房、158-2B之水泥磚
    造家庭代工廠及上開建物週邊之土地。而編號K部分乃路寬8
    米之計畫道路，該計畫道路定有路面中心點即a點b點，圖面
    A點至B點之直線乃由a點b點向東邊延伸4米而繪製。依被告
    之方案，被告得以保留附圖二編號158-2B之家庭工廠，該家
    庭工廠乃被告30餘年來賴以為生之工作場所，並讓該家庭工
    廠有面臨現有8米寬道路（即沙田路1段854巷）之機會。編
    號K部分之計畫道路其南邊乃銜接854巷，而計畫道路之北邊
    現有其他共有人之鐵皮建物阻擋，是為聯絡南、北邊道路考
    量，阻擋計畫道路部分之鐵皮建物亦應拆除，而被告所有之
    家庭代工廠有占用到該計畫道路部分，被告願退步將占用之
    部分拆除。依被告之方案(附圖一第2、3案)，分得編號E、I
    之共有人僅需將所有位於附圖二編號158-2B建物南邊之鐵皮
    小倉庫拆除（該小倉庫乃堆放雜物，經濟價值不高），對編
    號E、I之共有人並無影響。另就面臨現有道路部分，編號E
    、I之共有人「至少」有4棟RC樓房面臨8米路寬之854巷，價
    值更甚於被告分得之部分。是基於公平起見，被告要求可分
    得面臨現有道路之土地，亦不為過。退步言，若認被告並無
    面臨現有道路（854巷）之必要，亦請斟酌被告另提出如附
    圖一第2、3案之分割方案
    ，即被告希望保留完整之家庭代工廠，編號E、I之共有人無
    庸拆除路口鐵皮小倉庫。換言之，被告此方案即維持未分割
    前之現狀。
(四)查附圖一編號A、C、G之土地（第156地號土地），其北邊緊
    鄰沙田路1段918巷，亦即附圖二編號156-3a鐵皮工廠之北方
    尚有道路（即918巷）可供通行，並非被告乙○○所稱「無
    道路」之狀況。
(五)並聲明：原告之訴駁回。
參、兩造不爭執之事項
一、附圖二編號156─3A、157─0A、157─5A、158─4A、156─
    4A建物為被告甲○○、被告丙○○、乙○○所有鐵工廠，
    156─5A建物為未○○、被告午○○共有，157─1A、158─
    1A為被告己○○、被告庚○○、被告辰○○、被告卯○○、
    子○○五人共有，157─2A、158─3A建物為被告辛○○、被
    告壬○○、被告寅○○○三人共有，157─4A為原告丑○○
    所有，157─7A為被告子○○、被告庚○○、被告辰○○、
    被告卯○○、被告己○○、被告辛○○、被告壬○○、被告
    寅○○○共有。
二、兩造共識：本件除ＲＣ造的建物保留外，其餘建物不保留。
三、附圖二編號156─0A、156─5相鄰之同段156-1地號土地，為
    兩造(乙○○、甲○○、丁○○除外)及訴外人陳建輝所共有
    土地。
四、除被告辛○○、被告壬○○、被告寅○○○外，其餘兩造同
    意系爭三筆土地合併分割，分割方式同意原告提出之分割方
    案。
五、附圖二編號158─1A所示道路為被告丁○○、被告甲○○、
    被告乙○○、丙○○、壬○○、寅○○○、辛○○出入對外
    聯絡之用。
六、附圖一編號K部分、J部分土地，並無附圖三編號158－1、
    158－2號土地存在，實為系爭158地號土地一部分，其中K部
    分為高速公路王田交流道附近特定區○○道路預定用地，面
    積約為521平方公尺，目前尚未分割，J部分為學校用地，有
    台中縣大肚鄉都市計畫土地使用分區證明書及清水地政事務
    所98年7月3日清地測字第0980008878號及同所98年827日清
    地測字第0980012586號函文附卷可稽。
七、附圖一編號K部分土地，為既成巷道，有台中縣政府98年6月
    15日府建城字第0980180615號函文附卷可稽。
肆、法院之判斷
一、按各共有人，除法令另有規定外，得隨時請求分割共有物。
    但因物之使用目的不能分割或契約訂有不分割之期限者，不
    在此限。共有人相同之數不動產，除法令另有規定外，共有
    人得請求合併分割。民法第823條第1項、第824條第5項分別
    定有明文。本件原告主張系爭156、157、158等三筆土地為
    兩造所共有，土地使用分區○○○○路王田特定區都市計畫
    住宅區○○○○道路預定用地，兩造應有部分如附表一所示
    。而計畫道路用地為附圖一編號K部分，其餘土地並無法律
    限制其不得分割，亦無因物之使用目的不能分割或訂有不能
    分割期限之情事，兩造無從達成分割之協議之事實，為被告
    所不爭執，並據其提出與所述相符之土地登記謄本、台中縣
    大肚鄉都市計畫土地使用分區證明書為證，是原告請求就系
    爭三筆土地為合併分割，為法所許，應予准許。
二、復按共有物之分割，依共有人協議之方法行之。分割之方法
    不能協議決定，或於協議決定後因消滅時效完成經共有人拒
    絕履行者，法院得因任何共有人之請求，命為下列之分配：
    一、以原物分配於各共有人。以原物為分配時，因共有人之
    利益或其他必要情形，得就共有物之一部分仍維持共有。民
    法第824條第1項、第2項第1款、第4項分別定有明文。本件
    原告請求就系爭三筆土地合併分割，並為原物分割，依民法
    第824條第5項、第2項第1款規定，為法所許。至其分割方法
    ，如附圖一所示分割方案第1案所示，詳述如下：
（一）附圖一編號A、C、G部分歸被告丙○○、乙○○、甲○○
      、丁○○共同取得，應有部分如附表三所示。
      原告主張上揭分割方法，為被告所不爭執，且被告丙○○
      、丁○○、甲○○、乙○○於上揭分得部分土地上即如附
      圖二編號156─3A、157─0A、157─5A、158─4A、156─
      4A建物為被告甲○○、被告丙○○、乙○○所有鐵工廠，
      為被告丙○○、乙○○、甲○○、丁○○共同取得其建物
      坐落基地，亦符物之利用經濟原則，允為適當。又分割後
      各共有人應有部分比例，如附表三所示。
（二）附圖一編號B部分歸被告未○○、午○○、申○○、酉○○、巳○○、戊○○共同取得，應有部分如附表二所示。
      原告主張附圖一編號B部分歸未○○、午○○、申○○、
      酉○○、巳○○、戊○○共同取得，為被告未○○、午○○、申○○、戊○○所不爭執，且附圖二編號156─5A建
      物為未○○、被告午○○共有，於附圖二編號156─5A建
      物相緊臨之同段156-1地號土地上為兩造(丁○○、甲○○
      、乙○○除外)及訴外人陳建輝所共有，其上並有彼等共
      有建物，亦可經由午○○、未○○共有之136地號土地對
      外通行，符合物之經濟利用原則，依民法第824條第4項規
      定，應予允許，分割後各共有人應有部分如附表二所示。
（三）附圖一編號D部分歸原告單獨取得。
      原告此部分主張，為兩造所不爭執，且原告於其上並有如
      附圖二編號157-4A建物，由原告取得建物之基地，免除拆
      除問題，亦符物之經濟利用原則。又受告知訴訟人派員到
      場表示，其為原告丑○○之抵押債權人，對原告的分割方
      案沒有意見，其抵押建物建號為742建號，坐落在系爭157
      地號土地上，持分為5/36，經比對本院提供的測量圖、筆
      錄、地籍圖結果，157─4A地號之建物係原告所有，位於
      157地號土地上，為前揭抵押建物，對原告取得附圖一編
      號D部分土地無意見。是原告主張由其分割取得附圖一編
      號D部分土地，亦不害抵押權人利益，自應准許。
（四）附圖一編號E+I、H+F部分土地，應採附圖一分割方案第1
      案，E+I部分歸被告子○○、庚○○、辰○○、卯○○、
      己○○共同取得，F＋H部分歸辛○○、壬○○、寅○○○
      共同取得，應有部分如附表二所示。
      被告辛○○、壬○○、寅○○○主張，應採取附圖一分割
      方案第2案或第3案，理由為附圖一編號K部分為計畫道路
      ，何時開通無期，且附圖二編號158-2A為RC工廠，為被告
      辛○○等三人賴以維生之工廠，如分歸子○○等五人取得
      ，該工廠勢必拆除，對被告辛○○等三人日後生計造成困
      難。又附圖一分割方案第1案，分割之地形雖較完整方正
      ，惟如附圖二編號157-2A、158-3A、158-2A(以上為辛○○等三人共有房屋)、157-1A、157-3A(以上為子○○等五
      人共有)所示之建物，均為新建，當無可能拆除重建，而
      子○○等人建物面臨沙田路一段854巷，其所在基地價值
      較高，毋需考慮地形方正等語，為被告子○○等五人所否
      認。經查，被告辛○○等三人主張附圖一方案第2案或第3
      案理由，主要厥為附圖二編號158-2A建物為彼等三人賴以
      維生之工廠，並舉房屋稅通知書及房屋稅繳款書為其證明
      ，惟前揭房屋稅通知書或繳款書上雖載有系爭建物作為營
      業用部分之課稅現值、本稅及作為住家用之課稅現值、本
      稅，惟上揭文字僅在表明系爭建物有部分可作為營業用、
      部分作為住家用，如未作為營業用，就可為營業用得申請
      變更改為住家用課稅，應並非當然有營業用途，即並不代
      表系爭建物當然為工廠用途，不能作為系爭建物現為工廠
      之證明。次查，被告乙○○表示附圖二編號158-2A之小型
      工廠有材料來才作，有時候沒有作。且工廠不是壬○○在
      做，是癸○○的工廠，壬○○本身在外面上班(98年12月
      25日筆錄參照)等語，雖足證明附圖二編號158-2A所示建
      物確為工廠，但並非被告辛○○、壬○○、寅○○○等人
      在經營，而為訴外人壬○○所經營，被告乙○○既自65年
      7月12日即在現址即台中縣大肚鄉○○路○段854巷7號居
      住至今，有戶籍謄本附卷可稽，與被告辛○○等三人為鄰
      居，對於附圖二編號158-2A為何人經營，當知之甚詳，堪
      認附圖二編號158-2A建物確為訴外人壬○○所經營之工廠
      ，經本院依職權調取被告辛○○等三人之近2年綜合所得
      積稅申報核定資料，亦無被告辛○○三人之薪資所得資料
      ，此外，被告辛○○等三人復未能提出工廠商號或繳稅證
      明，以證明確為被告辛○○等三人在附圖二編號158-2A所
      示土地上經營工廠，是被告辛○○等三人此部分主張，難
      認為真實。又查，被告辛○○等三人主張被告子○○等五
      人取得部分價值較高等語云云，惟查依卷附土地登記謄本
      ，系爭三筆土地公告現值均為每平方公尺新台幣5000元，
      而公告現值係主管機關每年按照各筆宗地所處交通位置、
      經濟發展程度判定其市場價值後所為公告，堪作為各筆土
      地之市場價值，系爭三筆土地其公告現值既相同，且被告
      辛○○等三人及被告子○○等三人所分得土地均面臨巷道
      ，道路寬度相近，並無不通道路情事，其市價當屬相同，
      是原告主張被告子○○等5人分得部分價值較高，尚乏依
      據。另查，被告辛○○等三人原主張，附圖一編號K部分
      僅為計畫道路，台中縣政府何時開通遙遙無期，不能作為
      其出入之通行道路等語，惟附圖一編號K部分為既成巷道
      ，有公用地役權存在，任何人不能於其上設置障礙物，已
      如前述，是被告辛○○等三人自得由該地出入對外聯絡，
      而原告提出之分割方案即附圖一分割方案第1案所示，取
      得F+H(被告辛○○、壬○○、寅○○○)或E+I(子○○、
      庚○○、辰○○、卯○○、己○○)部分，其地形方正，
      將來興建或改建房屋，其基地方正，不致浪費不必要空間
      ，符合物之經濟利用價值，而彼等復願維持共有線，應予
      准許，分割後各共有人應有部分如附表二所示。
（五）附圖一編號K、J部分歸全部共有人取得，並維持分別共有
      ，各共有人應有部分如附表三所示。
      原告主張上揭分割方法，被告不為爭執，且附圖一編號K
      部分為高速公路王田交流道附近特定區○市○○道路預定
      用地，既作為道路使用，性質上不宜分歸任何一人，而依
      台中縣政府前揭函文及不爭執事項四所載，該部分亦為既
      成巷道，有公用地役權存在，係作為被告被告丁○○、被
      告甲○○、被告乙○○、丙○○、壬○○、寅○○○、辛○○等人出入的道路，而依附圖一所示同地段157-1、
      155-1 、164- 3地號土地，參照附圖二所示及被告辛○○
      、壬○○、寅○○○提出之相片，現均為道路，分別為台
      中縣大肚鄉○○路○段854巷、918巷，而附圖二編號
      158-2A、158-3A、158-4A等位於附圖一編號K部分土地上
      建物，兩造同意除RC造建物外均拆除(詳不爭執事項二所
      示)，拆除後附近住戶得經由854巷、附圖編號K部分土地
      通行至918巷，是附圖編號K部分土地亦不宜僅由面臨該部
      分土地共有人共有，允宜由全部共有人維持共有。另附圖
      一編號J部分，為學校預定地，亦為兩造所不爭執，既為
      學校預定地，未來將為台中縣政府徵收，分歸部分共有人
      所有，對其不公平，為期公平起見，亦宜由全部共有人維
      持共有，分割後各共有人應有部分如附表三所示。
三、按複丈發現錯誤者，除有下列情形之一，得由登記機關逕行
    辦理更正者外，應報經直轄市或縣（市）主管機關核准後始
    得辦理：一、原測量錯誤純係技術引起者。二、抄錄錯誤者
    。前項所稱原測量錯誤純係技術引起者，指原測量錯誤純係
    觀測、量距、整理原圖、訂正地籍圖或計算面積等錯誤所致
    ，並有原始資料可稽；所稱抄錄錯誤指錯誤因複丈人員記載
    之疏忽所引起，並有資料可資核對。又分割土地面積之計算
    ，依下列規定辦理：一、一宗土地分割為數宗土地，該分割
    後數宗土地面積之總和，須與原土地面積相符。如有差數，
    經將圖紙伸縮成數除去後，其增減在下列公式計算值以下者
    ，應按各地號土地面積比例配賦；在下列公式計算值以上者
    ，應就原測量及計算作必要之檢核，經檢核無誤後依第二百
    三十二條規定辦理。（三)  1／1,200比例尺地籍圖：（
    0.25＋0.07（4√F)）√F(F為一筆土地面積，以平方公尺為
    單位)。地籍測量實施規則第232條、243條第一款第三目分
    別定有明文。本件系爭157、158地號土地登記面積分別為
    1762 平方公尺、1072平方公尺，經台中縣清水地政事務所
    於97年1月22日實地鑑測結果依序分別為1700平方公尺、
    1032平方公尺，並作成1/1200比例尺之鑑定圖，在公差範圍
    ，有該所97年4月11日清地測字第0970004884號函文及所附
    鑑定圖在卷可按，是本件系爭157、158地號土地登記面積與
    地籍圖面積差數僅為62、40平方公尺，地政機關得按照地籍
    測量規則第243條第1款前段逕行更正，本件附圖一所示系爭
    157、158地號土地面積雖以登記面積列計，地政機關依法應
    按前揭地籍測量實施規則第243條第1項前段逕行更正。
四、末按分割共有物之訴，本質上屬無訟爭性之非訟事件，兩造
    本可互換地位。本件原告起訴雖於法有據，但被告之應訴實
    因訴訟性質所不得不然，本院認為訴訟費用由敗訴當事人負
    擔，顯失公平，而應由兩造依其應有部分之比例分擔，較為
    公允，爰諭知如主文第2項所示。
五、訴訟費用負擔之依據：民事訴訟法第80條之1。
中    華    民    國    98    年    12    月    31    日
                  民事第一庭    法  官  陳學德
正本係照原本作成。
如對本判決上訴，須於判決送達後20日內向本院提出上訴狀。
中    華    民    國    98    年    12    月    31    日
                                書記官
附表二：各共有人分割取得土地後，內部應有部分比例
┌───┬──────┬──────────────────┐
│共有人│應有部分    │  計算式                            │
├───┼──────┼──────────────────┤
│丙○○│599/1000    │丙○○應有部分=1347.5139÷2251.5417=│
├───┼──────┤0.599(算至小數點以下三位，四捨五入) │                              ┤
│乙○○│185/1000    │乙○○、甲○○應有部分=417.3889÷   │                                  │
├───┼──────┤2251.5417=0.185                     │                                  ┤
│甲○○│185/1000    │丁○○應有部分=69.25÷2251.5417     │                                  │
├───┼──────┤=0.031                              │
│丁○○│31/1000     │                                    │
├───┼──────┼──────────────────┤
│丑○○│全部        │                                    │
├───┼──────┼──────────────────┤
│己○○│1/5         │己○○等五人就系爭三筆土地持分相同，│
├───┼──────┤故就分得部分應有部分各1/5           │
│子○○│1/5         │                                    │
├───┼──────┤                                    │
│庚○○│1/5         │                                    │
├───┼──────┤                                    │
│辰○○│1/5         │                                    │
├───┼──────┤                                    │
│卯○○│1/5         │                                    │
├───┼──────┼──────────────────┤
│辛○○│1/3         │辛○○等三人就系爭三筆土地持分相同，│
├───┼──────┤故就分得部分應有部分各1/3           │
│壬○○│1/3         │                                    │
├───┼──────┤                                    │
│郭陳秀│1/3         │                                    │
│英    │            │                                    │
├───┼──────┼──────────────────┤
│未○○│30/90       │未○○應有部分=34.625÷103.8751     │
├───┼──────┤              =30/90                │
│午○○│15/90       │午○○、戊○○應有部分=17.3125÷103.│
├───┼──────┤                       8751=15/90   │
│申○○│10/90       │申○○、酉○○、巳○○應有部分      │
├───┼──────┤=11.5417 ÷103.8751=10/90           │
│酉○○│10/90       │                                    │
├───┼──────┤                                    │
│巳○○│10/90       │                                    │
├───┼──────┤                                    │
│戊○○│15/90       │                                    │
└───┴──────┴──────────────────┘
 註1:丙○○持分面積=(1108×51/96+1700×10/36+1032×10/36)
                   =1347.5139
     乙○○、甲○○持分面積= (1700×11/72+1032×11/72)
                   =417.3889
     丁○○持分面積=(1108×1/16)=69.25
     共有人面積和=1347.5139+417.3889×2+69.25=2251.5417
 註2:未○○持分面積= (1108×2/64)=34.625
     午○○、戊○○持分面積=(1108×1/64)=17.3125
     申○○、酉○○、巳○○持分面積=(1108×1/96)=11.5417
     未○○等6人面積和=34.625+17.3125×2+11.5417×3=103.
                      8751
附表三：附圖一編號J、K兩造應有部分及兩造分擔訴訟費用之比例
┌───┬──────┬──────────────────┐
│共有人│應有部分/分 │  計算式                            │
│      │擔比例      │                                    │
├───┼──────┼──────────────────┤
│丙○○│3509/10000  │(1108×51/96+1700×10/36+1032×10/36│
│      │            │)÷3840(三筆土地面積和，下同)=0.3509│
├───┼──────┼──────────────────┤
│乙○○│1087/10000  │(1700×11/72+1032×11/72)÷3840=0.  │
│      │            │1087                                │
├───┼──────┼──────────────────┤
│甲○○│1087/10000  │同上                                │
├───┼──────┼──────────────────┤
│丁○○│180/10000   │(1108×1/16)÷3840=0.0180           │
│      │            │                                    │
├───┼──────┼──────────────────┤
│丑○○│1289/10000  │(1108×10/96+1700×5/36+1032×5/36) │
│      │            │÷3840=0.1289                       │
├───┼──────┼──────────────────┤
│己○○│257.8/10000 │(1108×1/48+1700×1/36+1032×1/36)÷│
│      │            │3840=0.0257.8                       │
├───┼──────┼──────────────────┤
│子○○│257.8/10000 │同上                                │
├───┼──────┼──────────────────┤
│庚○○│257.8/10000 │同上                                │
├───┼──────┼──────────────────┤
│辰○○│257.8/10000 │同上                                │
├───┼──────┼──────────────────┤
│卯○○│257.8/10000 │同上                                │
├───┼──────┼──────────────────┤
│辛○○│429.3/10000 │(1108×5/144+1700×5/108+1032×     │
│      │            │5/108) ÷3840=0.04293               │
├───┼──────┼──────────────────┤
│壬○○│429.3/10000 │同上                                │
├───┼──────┼──────────────────┤
│郭陳秀│429.4/10000 │(1108×5/144+1700×5/108+1032×     │
│英    │            │5/108) ÷3840=0.04294               │
├───┼──────┼──────────────────┤
│未○○│90/10000    │(1108×2/64)÷3840=0.0090           │
├───┼──────┼──────────────────┤
│午○○│45/10000    │(1108×1/64)÷3840=0.0045           │
├───┼──────┼──────────────────┤
│申○○│30/10000    │(1108×1/96)÷3840=0.0030           │
├───┼──────┼──────────────────┤
│酉○○│30/10000    │同上                                │
├───┼──────┼──────────────────┤
│巳○○│30/10000    │同上                                │
├───┼──────┼──────────────────┤
│戊○○│45/10000    │(1108×1/64)÷3840=0.0045           │
└───┴──────┴──────────────────┘
 註1：全部面積＝1108(156地號面積)+1700(157地號面積
               )+1032(158地號面積)＝3840平方公尺
 註2：子○○、庚○○、辰○○、卯○○、己○○等五人應有部分之和
      ，辛○○、壬○○、寅○○○等三人應有部分之和，均與原告丑
      ○○相同，因計算各該共有人所有系爭三筆土地面積之和占全部
      面積之和時，計算上小數點位置四捨五入結果之不同，而有些微
      差異，爰以各子○○五人、辛○○三人應有部分之和應與原告相
      同，調整其小數點，而辛○○等三人因三人中郭陳阿丹為母親，
      故較其餘二人持分多0.1/10000，俾辛○○三人之和為整數即
      1289/10000。

司法院資訊處製作；財團法人民間司法改革基金會備份。
